臺灣新竹地方法院刑事判決
110年度易字第638號
公  訴  人  臺灣新竹地方檢察署檢察官
被      告  賴湘榮


上列被告因竊盜案件，經檢察官提起公訴（110年度偵字第5819
號），被告於本院準備程序中，就被訴事實為有罪之陳述，本院
裁定進行簡式審判程序，判決如下：
    主          文
賴湘榮犯踰越門窗侵入住宅竊盜罪，處有期徒刑捌月。
未扣案之ROLEX手錶及CASIO手錶各壹支均沒收，於全部或一部不
能沒收或不宜執行沒收時，追徵其價額。
    犯罪事實及理由
一、本案犯罪事實及證據，除附件所示證據部分，應補充「被告
    賴湘榮於本院準備及簡式審判程序時之自白」外，餘均引用
    附件之記載。
二、論罪科刑：
  ㈠核被告所為，係犯刑法第321 條第1 項第1 款、第2 款之踰
    越門窗侵入住宅竊盜罪。
  ㈡爰以行為人之責任為基礎，審酌被告正值壯年，不思以正途
    獲取金錢，竟踰越門窗侵入他人住宅內行竊，無端造成他人
    財產損失及居住安寧遭侵害，迄今未能賠償告訴人劉鈺鈴之
    財產損失，欠缺尊重他人財產權之觀念，實應非難其所為。
    惟念及被告犯後自始坦承犯行之態度，兼衡其於本院審理時
    自陳高中肄業之智識程度，做粗工，平均月入新臺幣3萬元
    ，現在因為車禍身體休養中，未婚，無子女之家庭經濟狀況
    等一切情狀，量處如主文第1項所示之刑，以資警惕。
三、沒收：
    被告竊得如主文第2 項所示財物，未據扣案，復無證據足認
    被告已返還或賠償告訴人，爰依刑法第38條之1 第1 項前段
    、第3 項規定，宣告沒收之，並於全部或一部不能沒收或不
    宜執行沒收時，追徵其價額。
據上論斷，應依刑事訴訟法第273條之1第1項、第299條第1項前
段、第310 條之2 、第454 條第2 項，判決如主文。
本案經檢察官黃瑞盛提起公訴，檢察官陳亭宇到庭執行職務。
中　　華　　民　　國　　110 　年　　11　　月　　8 　　日
                  刑事第一庭  法  官  王凱平  
以上正本證明與原本無異。
如不服本判決應於收受本判決後20日內向本院提出上訴書狀，上
訴書狀應敘述具體理由。上訴書狀未敘述上訴理由者，應於上訴
期間屆滿後20日內補提理由書狀於本院（均須按他造當事人之人
數附繕本）「切勿逕送上級法院」。
中　　華　　民　　國　　110 　年　　11　　月　　8 　　日
                              書記官  鍾佩芳
附錄本案論罪科刑法條：
刑法第321條第1項第1款、第2款
犯前條第1項、第2項之罪而有下列情形之一者，處6月以上5年以
下有期徒刑，得併科50萬元以下罰金：
一、侵入住宅或有人居住之建築物、船艦或隱匿其內而犯之。
二、毀越門窗、牆垣或其他安全設備而犯之。 
　　
【附 件：臺灣新竹地方檢察署檢察官110年度偵字第5819號起訴
書】 
臺灣新竹地方檢察署檢察官起訴書
                                     110年度偵字第5819號
　　被　　告　賴湘榮　
上列被告因竊盜案件，業經偵查終結，認應提起公訴，茲將犯罪
事實及證據並所犯法條分敘如下：
　　犯罪事實
一、賴湘榮前因多次竊盜案件，經法院判決有罪，經合併定應執
    行有期徒刑6年9月，於民國107年11月19日假釋出監並付保
    護管束，嗣於109年12月14日保護管束經撤銷(未構成累犯)
    。詎其仍不知悔改，竟意圖為自己不法之所有，基於加重竊
    盜之犯意，於110年4月23日上午10時10分許，先騎乘車牌號
    碼000-0000號普通重型機車至新竹縣○○鎮○○○路000巷00號劉
    鈺鈴住處周邊巷口停放，後徒步前往上址對面興建中之空屋
    並橫搭梯子至劉鈺鈴住處3樓，趁該處窗戶未上鎖之際，無
    故侵入上址住處(無故侵入住宅部分，未據告訴），並搜尋
    屋內財物一陣後，竊取櫥櫃內由劉鈺鈴所管領之ROLEX手錶(
    Rolex GMT-Master ⅡSteel＆Gold 000000LN，下簡稱勞力士
    手錶，價值約新臺幣【下同】35萬元)及CASIO(槍魚類勞力
    士黑水鬼200米潛水錶-銀鋼帶，下簡稱卡西歐手錶，價值約
    2,399元)手錶各1支（價值共計約35萬2,399元），得手後旋
    即騎乘上揭機車離去。嗣屋主劉鈺鈴返家後發現3樓窗戶遭
    開啟且前揭2支手錶失竊，調閱住處監視錄影器報警處理後
    ，始循線查悉上情。
二、案經劉鈺鈴訴由新竹縣政府警察局竹東分局報告偵辦。
　　證據並所犯法條
一、上揭犯罪事實，業據被告賴湘榮於警詢及偵查中坦承不諱，
    核與告訴人劉鈺鈴於警詢指訴之情節相符，並有內政部警政
    署刑事警察局110年5月14日刑紋字第1100048834號鑑定書、
    員警偵查報告、車輛詳細資料報表各1份、現場照片12張、
    勞力士與卡西歐手錶照片各1張、住家與附近監視錄影器翻
    拍畫面照片14張暨光碟1片等在卷可稽。足認被告之自白與
    事實相符，其犯嫌堪予認定。
二、核被告所為，係犯刑法第321條第1項第1、2款之逾越門扇侵
    入住宅竊盜罪嫌。又刑法第321條第1項所列各款為竊盜之加
    重條件，如犯竊盜罪兼具數款加重情形時，因竊盜行為祇有
    一個，仍祇成立一罪，不能認為法規競合或想像競合，是被
    告僅成立一個加重竊盜罪。至未扣案之勞力士與卡西歐手錶
    各1支(價值共計約35萬2,399元)，為被告之犯罪所得，請依
    刑法第38條之1第1項宣告沒收，於全部或一部不能沒收或不
    宜執行沒收時，追徵其價額。
三、依刑事訴訟法第251條第1項提起公訴。
　  此　  致
臺灣新竹地方法院
中　　華　　民　　國　 110　　年　　7 　　月　　29　　日
　　　　　　　　　　　　　　　檢　察　官  黃 瑞 盛
本件證明與原本無異
中　　華　　民　　國　 110　　年　　8 　　月　　9 　　日
                              書  記  官  邱 寶 範